臺灣臺北地方法院刑事判決　　　　　　　　　　　　　　九十三年度訴字第六九號
　　公　訴　人　臺灣臺北地方法院檢察署檢察官
　　被　　　告　甲○○
　　　　　　　　乙○○
　　共　　　同
　　選任辯護人　沙　洪律師
右列被告等因違反毒品危害防制條例案件，經檢察官提起公訴（九十二年度偵字第一
○四六七號、一○四六八號），本院判決如左：
    主  文
甲○○共同持有第二級毒品，處有期徒刑陸月，如易科罰金，以參佰元折算壹日。扣
案含第二級毒品大麻成分之大麻煙磚貳塊（總重參參點參捌公克）均沒收銷燬之。
李佩琦共同持有第二級毒品，處有期徒刑伍月，如易科罰金，以參佰元折算壹日。扣
案含第二級毒品大麻成分之大麻煙磚貳塊（總重參參點參捌公克）均沒收銷燬之。
甲○○、李佩琦被訴販賣第三級毒品部分，均無罪。
    事  實
一、甲○○前於民國八十四年間因妨害自由案件，經本院於八十五年四月一日以八十
    四年度訴字第二八二八號判處有期徒刑四月，並經臺灣高等法院於八十五年十二
    月十九日以八十五年度上訴字第三四九八號判決駁回上訴確定；八十四年間另因
    傷害案件，經本院於八十五年十月十七日以八十四年度訴字第二三七七號判處有
    期徒刑三月確定。上開二案件，嗣經臺灣高等法院於八十六年十二月二十二日以
    八十六年度聲字第一六四六號裁定定應執行刑有期徒刑六月確定，於八十七年四
    月八日執行完畢（尚不構成累犯）。猶不知悔改，於九十二年四月下旬某日，與
    其女友李佩琦在某川菜館用餐時，接獲友人鄧金漢（另案由檢察官偵辦中）以電
    話告知真實姓名年籍資料不詳綽號「大正」（陳正旭）之成年男子將內含大麻成
    分之大麻煙磚二塊（總重三三‧三八公克，包裝重一‧二九公克），寄放在其與
    二人均明知大麻係經毒品危害防制條例列管之第二級毒品，不得非法持有，竟基
    於持有第二級毒品之犯意聯絡，共同受寄而持有之。嗣台北市政府警察局萬華分
    局警員據報，於九十二年四月二十五日下午五時許，持本院核發之搜索票至上址
    搜索，當場在房間後方廚房之置物架查獲上開大麻煙磚二塊，而查悉上情。
二、案經台北市政府警察局萬華分局報請臺灣臺北地方法院檢察署檢察官偵查起訴。
    理  由
壹、有罪部分：
一、訊據被告甲○○對於右開受寄而持有含第二級毒品大麻成分之大麻煙磚之犯行，
    坦承不諱（見本院九十三年六月九日審判筆錄第六頁），被告李佩琦就員警在上
    址查獲大麻煙磚二塊一節，亦不否認，惟矢口否認有何與被告甲○○共同持有第
    二級毒品大麻之犯行，辯稱：伊不清楚案外人鄧金漢寄放毒品一事云云。經查：
(一)、上開為警搜索查獲之煙磚二塊，均含有第二級毒品大麻之成分，總重三三‧三八
    公克，包裝重一‧二九公克，業經法務部調查局以化學呈色法、氣相層析質譜儀
    分析法鑑定屬實，有法務部調查局九十二年五月二十八日調科壹字第○二○○○
    五九三○號鑑定通知書一紙在卷可稽（見九十二年度偵字第一○四六八號偵查卷
    第一二一頁）。被告甲○○因受寄而持有第二級毒品大麻之犯行，亦經被告甲○○於本院調查時坦承：「（問：在台北市○○街一二二號二樓之十查獲之毒品、
    磅秤、分裝袋來源？）東西都是陳正旭的，鄧金漢有我住處的鑰匙，他將東西放
    入我住處後就馬上打電話告訴我，當時我正在川菜館吃飯，我女友李佩琦在旁邊
    」等語在卷（見本院九十三年四月五日準備程序筆錄第三頁），核與證人丙○○
    於本院審理中證稱：「‧‧‧去年四月下旬我曾經和陳正旭去找鄧金漢，當時陳
    正旭帶我要放東西在鄧金漢那邊，之前陳正旭一度要放我家，我問陳正旭是什麼
    東西，他有打開給我看，裡面是磅秤、大麻、Ｋ他命。我告訴陳正旭家中有大人
    ，不方便讓他寄放，因此他要我陪他將東西放到鄧金漢住處。他就打電話給鄧金
    漢約在北市○○街、康定路口的消防隊，我和陳正旭開車到路口的消防隊，鄧金
    漢下樓接我們上二樓，進房間後陳正旭將東西放在化妝台上‧‧‧」等語之情節
    一致（見本院九十三年五月七日審判筆錄第十六頁），堪信屬實。
(二)、次查，被告李佩琦與被告甲○○同居在上開台北市○○區○○街一二二號二樓之
    十，已經被告李佩琦於本院訊問時供承：「（問：你們兩人是否住在峨嵋街一二
    二號二樓之十？）是」一語在卷（見本院九十二年度聲羈字第一四八號刑事卷第
    八頁），與證人丁○○於本院審理中結證：「（問：九十二年四月間你居住上址
    《按指台北市○○區○○街一二二號七樓之四》時，被告二人住何處知否？）同
    棟大樓的二樓」等語互核一致（見本院九十三年月七日審判筆錄第四頁）。足認
    被告李佩琦對於上開台北市○○區○○街一二二號二樓之十處所，與被告甲○○
    有共同居住及管領排他之支配權。
(三)、被告李佩琦於本院審理時雖辯稱不清楚案外人鄧金漢寄放毒品一事云云，然被告
    甲○○就此情，已於本院調查中供稱：「東西都是陳正旭的，鄧金漢有我住處的
    鑰匙，他將東西放入我住處後就馬上打電話告訴我，當時我正在川菜館吃飯，我
    等語（見本院九十三年四月五日準備程序筆錄第三頁），並當庭經被告李佩琦自
    承：「（問：對於甲○○所稱毒品來源是陳正旭透過鄧金漢所寄放，你也知情，
    是否屬實？）是」等語在卷（見本院九十三年四月五日準備程序筆錄第三頁）。
    參以被告李佩琦前於本院訊問時供稱：「（問：有無扣到分裝袋及磅秤？）有，
    分裝袋、磅秤、大麻及‧‧‧Ｋ他命都是放在一個袋子裡，‧‧‧另有一包五分
    珠及Ｋ他命是我從抽屜裡拿出來的。（問：那些東西是誰的？）是我朋友鄭（正
    ）哥寄放的」等語（本院九十二年度聲羈字第一四七號刑事卷第九頁），益證被
    告李佩琦對於綽號「大正」之成年男子寄放上開毒品一事，於案發前已知之甚稔
    。被告李佩琦事後翻異前詞，改稱不清楚寄放毒品云云，應係推諉飾卸之詞，難
    以採信。職此，被告李佩琦明知「陳正旭」透過案外人鄧金漢寄放大麻煙磚二塊
    ，而無反對意思，在被告甲○○應允受寄後，對於大麻煙磚與磅秤、分裝袋及Ｋ
    他命等物放於同一袋內，又瞭若指掌，對於被告甲○○受寄之大麻煙磚，顯係基
    於犯意聯絡而共同持有之。被告李佩琦與甲○○共同持有第二級毒品大麻之事證
    明確，渠等犯行堪以認定，應予依法論科。
二、按大麻係毒品危害防制條例第二條第二項第二款所列之第二級毒品。被告甲○○
    、李佩琦二人上開持有含有大麻成分之大麻煙磚所為，均係犯毒品危害防制條例
    第十一條第二項之持有第二級毒品罪。被告二人對於持有第二級毒品大麻之犯行
    ，有犯意聯絡及行為分擔，皆為共同正犯。公訴人認被告二人共同販賣第二級毒
    品，雖有未洽（詳見後述），然販賣第二級毒品與持有第二級毒品二罪間，有高
    低度之吸收關係，就起訴販賣部分論以持有罪，係犯罪事實之一部減縮，尚無變
    更起訴法條之問題（最高法院八十七年度台上字第四四六一號、八十年度台上字
    第二七○三號判決要旨參照）。被告二人行為後，毒品危害防制條例業經立法院
    於九十二年六月六日修正，並經總統於九十二年七月九日以華總一義字第○九二
    ○○一二一九三○號令公布，自九十三年一月九日起施行。依修正後毒品危害防
    制條例第十一條第四項規定「持有毒品達一定數量者，加重其刑至二分之一，其
    標準由行政院定之」，較之修正前並無因持有一定數量毒品而加重其刑之規定，
    以修正前規定有利於被告二人。被告二人所持上開第二級毒品大麻之數量，雖逾
    行政院「轉讓持有毒品加重其刑之數量標準」第二條第二款規定之淨重十公克，
    依刑法第二條第一項但書規定，本院仍不得加重其刑。爰審酌被告甲○○前有妨
    害自由及傷害等前科，素行不良，被告李佩奇無任何前科，有臺灣高等法院被告
    全國前案紀錄表可按，持有第二級毒品大麻之數量，犯後態度，及其等犯罪動機
    、目的、手段等一切情狀，分別量處如主文所示之刑，並均諭知易科罰金之折算
    標準。扣案含第二級毒品大麻成分之大麻煙磚二塊（總重三三‧三八公克，包裝
    重一‧二九公克），係屬查獲之毒品，併依毒品危害防制條例第十八條第一項前
    段規定沒收銷燬之。至被告二人於右揭持有第二級毒品大麻煙磚之際，同時持有
    之白色粉末四包，雖含有第三級毒品Ｋ他命之成分，然基於主從刑原則，單純持
    有第三級毒品既無處罰之明文，扣案第三級毒品Ｋ他命，自不得併予宣告沒收或
    沒收銷燬，應由檢察官另為其他妥適處理，附此敘明。
貳、無罪及不另為無罪諭知部分：
一、公訴意旨另以：被告甲○○與李佩琦共同包租位於台北市○○區○○街二段五十
    四號十樓之「爵士藍調」舞場，用以舉辦派對；渠等明知大麻及Ｋ他命分屬毒品
    危害防制條例所管制之第二級、第三級毒品，不得非法持有、販賣，竟與鄧金漢
    、真實姓名不詳綽號「小胖」之成年男子（由檢察官另行偵辦中）共同基於販賣
    第二級毒品大麻及販賣第三級毒品之犯意，先於九十二年四月二十三日深夜，由
    被告李佩琦出面，向真實姓名年籍不詳綽號「小林」之成年男子，以新台幣（下
    同）一萬元代價，購入第二級毒品大麻磚二塊，及二十萬元代價購入第三級毒品
    Ｋ他命七包（驗餘淨重一二八二‧五公克）後，將Ｋ他命摻入成藥五分珠拌和以
    加大份量，意圖在前揭「爵士藍調」舞場內舉辦派對之際，販賣大麻、Ｋ他命予
    不特定第三人牟利。嗣台北市政府警察局萬華分局警員據報於同月二十五日十六
    時三十分許，持本院法官核發之搜索票，至前開台北市○○區○○街一二二號二
    樓之十，被告李佩奇與甲○○之住處及同址七樓鄧金漢住處執行搜索，當場在該
    址二樓之十扣得前開毒品中之第二級毒品大麻磚二塊、第三級毒品Ｋ他命四包、
    磅秤一個、殘渣袋六個（一大五中）、分裝袋一一八個（中型袋五十三個、小型
    袋六十五個）及現金十四萬九千元，另於該址七樓之四扣得含第三級毒品Ｋ他命
    成分之藥錠半顆（驗餘淨重○‧二九公克）、Ｋ他命三包、磅秤一只、分裝罐九
    十一個，及派對包場行銷管理企劃、營運計畫表、營運日報表等物。因認被告二
    人另共同涉犯毒品危害防制條例第四條第二項之販賣第二級毒品罪嫌及同條例第
    四條第三項之販賣第三級毒品罪嫌云云。
二、按犯罪事實應依證據認定之，無證據不得推定其犯罪事實。不能證明被告犯罪者
    ，應諭知無罪之判決。刑事訴訟法第一百五十四條第二項、第三百零一條第一項
    分別定有明文。事實之認定，應憑證據，如未能發現相當證據，或證據不足以證
    明，自不能以推測或擬制之方法，以為裁判基礎，最高法院著有四十年台上字第
    八六號判例可資參照。又刑事訴訟法第一百六十一條已於九十一年二月八日修正
    公布，其第一項規定：檢察官就被告犯罪事實，應負舉證責任，並指出證明之方
    法。因此，檢察官對於起訴之犯罪事實，應負提出證據及說服之實質舉證責任。
    倘其所提出之證據，不足為被告有罪之積極證明，或其指出證明之方法，無從說
    服法院以形成被告有罪之心證，基於無罪推定之原則，自應為被告無罪判決之諭
    知。亦有最高法院九十二年台上字第一二八號判例要旨足參。所謂認定犯罪事實
    之證據，係指足以認定被告確有犯罪行為之積極證據而言，如未發現相當證據，
    或證據不足以證明，自不能以推測或擬制之方法，以為裁判基礎。且刑事訴訟上
    證明之資料，無論其為直接證據或間接證據，均須達於通常一般人均不致於有所
    懷疑，而得確信其為真實之程度，始得據為有罪之認定，若其關於被告是否犯罪
    之證明未能達此程度，而有合理性懷疑之存在，致使無從形成有罪之確信，根據
    「罪證有疑，利於被告」之證據法則，即不得遽為不利被告之認定，其以情況證
    據（即間接證據）斷罪時，尤須基於該證據在直接關係上所可證明之他項情況事
    實，本乎推理作用足以確證被告有罪，方為合法，不得徒憑主觀上之推想，將一
    般經驗上有利被告之其他合理情況逕予排除，此觀諸最高法院七十六年台上字第
    四九八六號、三十二年度上字六七號判例意旨亦甚明顯。
三、本件公訴人指訴被告二人共同涉犯前揭販賣第二級毒品大麻、第三級毒品Ｋ他命
    ，無非係以：依被告李佩琦九十二年四月二十五日警詢筆錄，足認其綽號為莎
    莎，確實買入大麻、Ｋ他命及製作營業日報表，被告甲○○於警詢中供稱其與
    被告李佩琦居住在台北市○○區○○街一二二號二樓之十之事實，證人丁○○
    、戊○○供稱曾聽被告甲○○與鄧金漢及「小胖」等三人提及「派對包場」事宜
    ，且行銷計劃書上之「助興物品」係指Ｋ他命，法務部調查局九十二年五月二
    十八日調科壹字第○二○○○五九三○號鑑定通知書，證明扣案煙磚確係第二級
    毒品大麻，警政署刑事警察局九十二年六月二十五日刑鑑字第○九二○○八四
    九號鑑識通知書，證明上開扣案物品為第三級毒品Ｋ他命，明生生物科技股份
    有限公司濫用藥物陰性檢體檢驗報告，證明被告李佩琦尿液檢體呈毒品陰性反應
    ，足證扣案大麻非供己施用，包場行銷管理企劃、營運計劃表、營運日報表，
    證明被告等計劃舉辦派對並提供助興物品Ｋ他命、大麻予他人之事實，Ｋ他命
    分裝瓶九十一只、分裝袋中五十三只、小六十五只、殘渣袋大一只、中五只、磅
    秤二個，佐證被告等人之販賣故意，資為論據。訊據被告二人固不否認員警於右
    揭時地，持本院核發之搜索票查獲上開扣押物品之事實，惟均堅決否認有何公訴
    人所指販賣第二級毒品大麻及第三級毒品Ｋ他命之犯行，被告甲○○辯稱：上開
    在台北市○○區○○街一二二號二樓之十查獲之大麻煙磚二塊、Ｋ他命、磅秤等
    物，均係綽號「大正」之陳正旭所寄放，另台北市○○區○○街一二二號七樓之
    四，係鄧金漢所承租，上開Ｋ他命藥錠半顆、Ｋ他命三包、磅秤一只、分裝罐九
    十一個及行銷管理企劃、營運計畫表、營運日報表等物之物品均係在鄧金漢房間
    查獲，非伊所有，伊於案發當日進入台北市○○區○○街一二二號七樓之四，係
    因手機送修一事與警員張蕙麒相約碰面，員警搜索時，尚有丁○○、戊○○住在
    其內，卻獨認係伊所有，難以令人心服等語；被告李佩琦辯稱：九十二年一月十
    八日及三十一日之日報表雖係伊簽名，並在九十二年一月十八日之日報表書寫部
    分內容，然依該日報表內容，不能證明與包租「爵士藍調」舞場有任何關連性，
    實係因「大正」等人承租地下舞廳，臨時缺會計，央請伊代班數小時而已，絕無
    公訴人所指販賣毒品之情事等語。
(一)、經查，本件公訴人所指被告李佩琦於警詢中供稱在其台北市○○區○○街一二二
    號二樓之十住處，查扣之大麻煙磚、Ｋ他命等，係向綽號「小林」之成年男子購
    入一節，固為被告李佩琦於本院審理中所不爭執，且有警詢筆錄在卷可稽（見本
    院九十三年三月三日準備程序筆錄、九十二年度偵字第一○四六七號偵查卷第十
    七頁正面）。然被告李佩琦自檢察官訊問乃至本院審理期間，一再辯稱該等物品
    係「鄭（正）哥」所寄放，非其所有（見九十二年度偵字第一○四六七號偵查卷
    第九六頁反面、一一○頁反面、本院九十二年度聲羈字第一四七號刑事卷第十頁
    、本院九十三年四月五日準備程序筆錄第三頁）。被告李佩琦上開前後不一之供
    述，究以何者屬實，自應調查其他證據以資審認，尚不得以案重初供作為判斷真
    偽之唯一依據。
(二)、次查，被告李佩琦於上開警詢中，雖另供稱上開大麻及Ｋ他命係購入供己施用（
    見九十二年度偵字第一○四六七號偵查卷第十七頁）云云，然經員警於九十二年
    四月二十六日採集其尿液檢體（編號九二○二○三）送請台北市立療養院及明生
    生物科技股份有限公司分別以酵素免疫分析法及氣相層析質譜儀分析法檢驗結果
    ，均呈安非他命類藥物（安非他命、甲基安非他命）、鴉片類藥物（嗎啡、可待
    因）、大麻及ＭＤＭＡ之陰性反應，並經檢察官以九十二年度毒偵字第九二三號
    不起訴處分書認定其並未施用毒品在案。有尿液委驗單、台北市立療養院及煙毒
    尿液檢驗報告、明生生物科技股份有限公司濫用藥物陰性檢體檢驗報告及臺灣高
    等法院被告全國前案紀錄表附卷足憑（見九十二年度偵字第一○四六七號偵查卷
    第一二二、一五八、一五九頁）。顯而易見，被告李佩琦於警詢中自白曾於九十
    二年四月二十三日二十三時五十分許，在上開住處施用大麻云云一節（見九十二
    年度偵字第一○四六八號偵查卷第十九頁正面），並非事實。益證被告李佩琦辯
    稱其於警詢中為迴護被告甲○○而為虛偽不實供述一節，尚非顯然無據。被告李
    佩琦之上開警詢供述，既有與事實不符之處，縱非出於強暴、脅迫、利誘、詐欺
    、疲勞訊問、違法羈押或其他不正之詢問方法，依刑事訴訟法第一百五十六條第
    一項、第二項規定，非經調查其他必要之證據證明與事實相符，仍不得作為有罪
    判決之唯一證據。公訴人所提上開證據，既無由證明被告李佩琦辯稱在其住處查
    獲之上開大麻、Ｋ他命等非其購入一節，係屬推諉飾卸之詞，其上開辯詞，如前
    所述，復經被告甲○○及證人丙○○於本院審理中供陳附和確係綽號「大正」之
    陳正旭透過案外人鄧金漢所寄放，依罪疑其利益應歸於被告之原則，自應為有利
    被告李佩琦辯解之認定。
(三)、被告甲○○辯稱台北市○○區○○街一二二號七樓之四，係案外人鄧金漢所承租
    一情，業經戊○○於警詢：「那應該是該房子承租人鄧金漢所有的」等語在卷（
    見九十二年度偵字第一○四六八號偵查卷第二九頁），堪認屬實。而上開含Ｋ他
    命藥錠半顆、Ｋ他命三包、磅秤一只、分裝罐九十一個及行銷管理企劃、營運計
    畫表、營運日報表等物，係從鄧金漢房間內之櫃子內查獲，又據證人戊○○於警
    詢及偵訊時供述：「（問：‧‧‧為何在你住處查獲大量之毒品及磅秤及分裝瓶
    ？）‧‧‧警方所起獲之櫃子是他在使用的」、「在鄧金漢房間搜到」等語（見
    九十二年度偵字第一○四六八號偵查卷第二九、一四三頁），及證人丁○○於警
    詢及本院證稱：「那些東西（按指毒品、磅秤及分裝瓶）是在綽號〝漢哥〞（按
    指鄧金漢）的那一間找到的」、「（問：上開為警查獲的東西從何處取出？）從
    鄧金漢的房間拿出的」等語在卷（見九十二年度偵字第一○四六八號偵查卷第三
    五頁正面、本院九十三年五月七日審判筆錄第八頁）。既無積極證據足證在鄧金
    漢房間查扣之上開物品，與被告甲○○有涉，自不得以被告甲○○進入該處，遽
    指被告甲○○與案外人鄧金漢共同持有該等毒品及磅秤等物。況被告甲○○所指
    因手機送修一事與警員張蕙麒相約在該處碰面一情，與證人張蕙麒於警詢時供稱
    ：「我在今天下午‧‧要修理新購手機，‧‧‧小江告訴我阿威可能公休或外出
    ，要我至他所在地找他」等語相符（見九十一年度偵字第一○四六七號偵查卷第
    四一頁反面），益見被告甲○○所辯偶至該處一情非虛。此外，扣案「派對包場
    行銷管理企劃」中所謂「助興物品」，雖經證人丁○○、戊○○於警詢中證稱：
    「（問：在警方查扣之〝行銷計劃〞中有提到〝助興物品〞是指何物？）我聽江
    哥他們說應該是指Ｋ他命那一類的東西」、「〝助興物品〞我曾經聽甲○○說應
    該是指Ｋ他命那類物品」云云（見九十二年度偵字第一○四六八號偵查卷第三一
    頁正面、三六頁反面）。然姑不論證人戊○○之供述與同次警詢陳稱：「是指什
    麼我真的不懂，助興物品是否指Ｋ他命我不知道，因為我是跟綽號〝胖哥〞，而
    不是跟甲○○，因此我不懂」等語（見九十二年度偵字第一○四六八號偵查卷第
    三一頁正面），前後不一；證人丁○○上開警詢供詞純係出於個人臆測之詞，亦
    經其於本院審理中結證：「（問：行銷計畫內提到的「助興物品」所指為何知否
    ？）不曉得。（問：警訊中為何供稱甲○○講到是Ｋ他命之類的東西？）我自己
    認為的。‧‧‧我自己猜想的」等語綦詳（見本院九十三年五月七日審判筆錄第
    九、十頁）。證人丁○○及戊○○此部分供述，雖為證明犯罪事實之存否所必要
    者，然既有前後不一之顯然瑕疵，復不具較可信之特別情況，依刑事訴訟法第一
    百五十九條之二、第一百五十九條之三、第一百六十條規定，尚不得採為證據。
(五)、又查，扣案之九十二年一月十八日及三十一日營業日報表，被告李佩琦雖不否認
    其上綽號「莎莎」之簽名係其所寫，然該二營業日報表之內容，不外記載預售票
    、飲料（可樂、水、啤酒等）、包廂等營業收入，並無隻言片語提及「助興物品
    」之收入，至多僅能證明包租舞場售票並提供飲料營利之事實，尚無從認定與販
    賣第二級毒品大麻或第三級毒品Ｋ他命有關。此外，扣案筆記手札三張，固經被
    告甲○○於偵查中自承為其所有（見九十二年度偵字第一○四六七號偵查卷第一
    一三頁），然觀之其內「９／１（六）」之記載，顯係指九月一日（星期六）之
    記事，眾所周知，近年來九月一日洽值星期六者，僅九十年一年（八十九年九月
    一日正值星期五、九十一年九月一日則逢星期日）。記載被告甲○○九十年九月
    一日記事之筆記手札，與公訴人指訴被告二人於九十二年四月下旬共同販賣第二
    級毒品及第三級毒品之犯行，時隔近一年八月，二者顯然無何證據關連性，尚難
    以該三紙筆記手札之記載，作為認定被告二人共同參與包租舞場販毒之依據。公
    訴人所憑上開諸多證據，至多只能證明員警在案外人鄧金漢房間內查獲Ｋ他命、
    磅秤、分裝罐及派對包場行銷管理企劃、營運計畫表、營運日報表等物之事實，
    不足為被告二人確有公訴人所指案外人鄧金漢、真實姓名不詳綽號「小胖」之成
    年男子共同意圖利用在「爵士藍調」舞場內舉辦派對之際，販賣大麻、Ｋ他命予
    不特定第三人牟利等事實之積極證明。本院復查無其他積極證據足認被告二人確
    有共同販賣毒品之犯行，基於刑事訴訟法第一百五十四條第一項無罪推定之原則
    ，不能證明被告二人共同販賣第二級毒品大麻、第三級毒品Ｋ他命，而公訴人復
    指被告二人販賣第二級毒品犯行與前揭經本院論罪科刑之犯行第二級毒品大麻犯
    行，有高低度吸收關係之實質上一罪關係，本院僅就被告二人被訴販賣第三級毒
    品部分，另為無罪之判決，對於被訴販賣第二級毒品犯行，爰不另為無罪之諭知
    。並就被訴販賣第三級毒品部分為無罪之諭知。
據上論斷，應依刑事訴訟法第二百九十九條第一項前段、第三百零一條第一項，毒品
危害防制條例第十一條第二項、第十八條第一項前段，刑法第二條第一項但書、第十
一條、第四十一條第一項前段，罰金罰鍰提高標準條例第二條，判決如主文。
本案經檢察官彭慶文到庭執行職務
中　　　華　　　民　　　國　　九十三　　年　　 六 　　月　　二十三  　　日
                                      臺灣臺北地方法院刑事第十四庭
                                          審判長法　官  宋  松  璟
                                                法  官  吳  冠  霆
                                                法  官  吳  秋  宏
右正本證明與原本無異。
如不服本判決，應於判決正本送達後，於十日內向本院提出上訴狀。
                                                書記官  林  碧  華
中　　　華　　　民　　　國　　九十三　　年　　　六　　　月　二十三　　　日
附錄本案論罪科刑法條全文
毒品危害防制條例第十一條第二項
持有第二級毒品者，處二年以下有期徒刑、拘役或新臺幣參萬元以下罰金。
右正本證明與原本無異。
如不服本判決，應於判決送達後十日內，向本院提出上訴狀。
